---
title: 'Baza danych dla warsztatu „Pimp My Wheels" - raport'
author: "Grupa G: Kamila Grząka, Jakub Kempa, Szymon Stano, Julia Wołk-Łaniewska, Agata Żabska"
date: "`r format(Sys.time(), '%d %B, %Y')`"
output: 
  pdf_document:
    toc: true
    number_sections: true
lang: pl
geometry: margin=0.8in
---

```{r echo = FALSE, message = FALSE, warning= FALSE, include = FALSE}
library(reticulate)
virtualenv_create("myenv")
use_virtualenv("myenv", required = TRUE)
py_install("numpy")
py_install("matplotlib")
py_install("mysql-connector-python")
py_install("pandas")
py_install("seaborn")
py_install("python-dateutil")
py_install("datetime")
py_install("tabulate")
```

```{python echo=FALSE}
# Wykorzystane biblioteki
import numpy as np
import matplotlib.pyplot as plt
import mysql.connector
import pandas as pd
import seaborn as sns
from dateutil import parser
from datetime import date
from dateutil.relativedelta import relativedelta
from tabulate import tabulate
```

```{r echo = FALSE}
library(kableExtra)
```

```{python echo=FALSE}
# Połączenie z serwerem

con = mysql.connector.connect(
  host = "giniewicz.it",
    user = "team08",
    password = "te@m24ob",
    database = "team08"
)
```

\newpage

# Analiza danych

## Odsetek naprawianych marek pojazdów
Warsztat „Pimp My Wheels" ma szeroką gamę klientów, a co za tym idzie - pracuje z wieloma różnymi markami samochodów i motocykli. Wykres słupkowy zamieszczony poniżej przedstawia 50 najczęściej naprawianych marek pojazdów w naszej firmie.

```{python echo=FALSE}
mycursor = con.cursor()

mycursor.execute('SELECT Naprawy_Pojazdy.marka, (COUNT(Naprawy_Pojazdy.marka)*100/(SELECT COUNT(*) FROM Naprawy)) AS percentage FROM Naprawy_Pojazdy INNER JOIN Naprawy ON Naprawy_Pojazdy.id = Naprawy.id_pojazdu GROUP BY marka')

myresult = mycursor.fetchall()

for i, row in enumerate(myresult):
    myresult[i] = (row[0], round(row[1], 2))


df = pd.DataFrame(myresult, columns=["Marka", "Odsetek"])

df_grouped = df.groupby('Odsetek')['Marka'].apply(', '.join).reset_index()
df_grouped = df_grouped.sort_values(by="Odsetek", ascending=False)
df["Odsetek"] = df["Odsetek"].astype(float)


top_num2 = 50
top_20_brands = df.sort_values(by="Odsetek", ascending=False).head(top_num2)


fig, ax = plt.subplots(figsize=(22,8))
sns.barplot(data=top_20_brands, x='Marka', y='Odsetek', color='b', alpha=0.7)
ax.set_xlabel('Marka')
ax.set_ylabel('Odsetek [%]')
ax.set_title(f'Odsetek naprawianych marek dla {top_num2} najczęściej naprawianych marek pojazdów')
ax.set_xticklabels(top_20_brands['Marka'], rotation=70)
ax.grid(True)
fig.tight_layout()
plt.show()
```


Poniższa tabela natomiast przedstawia 10 najczęściej naprawianych marek w naszym warsztacie wraz z ich odsetkiem.


```{python echo=FALSE}
top_num = 10
top_brands = df.sort_values(by="Odsetek", ascending=False).head(top_num)
```


```{r echo = FALSE}
df_r<- py$top_brands
knitr::kable(df_r, "latex", booktabs = T) %>% kable_styling(font_size = 8, latex_options = "HOLD_position")
```

## Miesięczna liczba naprawianych pojazdów

```{python echo = FALSE}
mycursor = con.cursor()
mycursor.execute('SELECT data_rozpoczecia, data_zakonczenia FROM Naprawy')
myresult = mycursor.fetchall()

max_date = date.today()
dates_dict = {}

for start_date, end_date in myresult:
    start_date = start_date  
    end_date = end_date if end_date else max_date
    current_date = start_date

    while current_date.strftime('%Y-%m') <= end_date.strftime('%Y-%m'):
        if current_date.strftime('%Y-%m') in dates_dict:
            dates_dict[current_date.strftime('%Y-%m')] += 1
        else:
            dates_dict[current_date.strftime('%Y-%m')] = 1
        current_date += relativedelta(months=1)

sorted_dict = dict(sorted(dates_dict.items()))

columns = ['Data', 'Naprawy']
df = pd.DataFrame(list(sorted_dict.items()), columns=columns)
df["Naprawy"] = df["Naprawy"].astype(float)


fig, ax = plt.subplots(figsize=(12, 6))
sns.barplot(data=df, x='Data', y='Naprawy', color='b', alpha=0.7)
ax.set_xlabel('Data')
ax.set_ylabel('Ilość napraw')
ax.set_title('Ilość napraw w danym miesiącu')
ax.set_xticklabels(df['Data'], rotation=70)
ax.grid(True)
fig.tight_layout()
plt.show()
```

```{r echo = FALSE}
df_r<- py$df
knitr::kable(df_r, "latex", booktabs = T) %>% kable_styling(font_size = 8, latex_options = "HOLD_position")
```


```{python echo=FALSE}
Naprawy = df['Naprawy']
down = int(np.quantile(Naprawy, 0.4))
up = int(np.quantile(Naprawy, 0.6))
```


```{python echo=FALSE}
df = pd.DataFrame(list(sorted_dict.items()), columns=['Data', 'Naprawy'])

min_naprawy_idx = df['Naprawy'].idxmin()
max_naprawy_idx = df['Naprawy'].idxmax()

min_month, min_amount = df.loc[min_naprawy_idx]
max_month, max_amount = df.loc[max_naprawy_idx]
```

Jak możemy zauważyć średnio we wszystkich mięsiącach warsztat naprawia około `r py$down`-`r py$up` pojazdów. Dodatkowo największą i najmniejszą ilość napraw warsztat osiągnął odpowiednio w miesiącach: `r py$max_month`: `r py$max_amount` oraz `r py$min_month`: `r py$min_amount`.
\newpage

## Najlepsze okazje

Nasz warsztat zajmuje się między innymi skupowaniem pojazdów, które następnie przechodzą renowację i są sprzedawane za odpowiednio wyższą cenę. W poniższej tabeli zawarliśmy najlepsze okazje, czyli 20 sprzedanych pojazdów, które przyniosły największy zysk dla firmy.

```{python echo = FALSE}
mycursor = con.cursor()
mycursor.execute("WITH Koszt_Renowacji AS (SELECT Renowacje_Pojazdy.id AS id_pojazdu, Renowacje_Pojazdy.typ_pojazdu AS typ_pojazdu, Renowacje_Pojazdy.marka AS marka_pojazdu, Renowacje_Pojazdy.model AS model_pojazdu, SUM(Uslugi_Renowacji.koszt_uslugi) AS suma_kosztow_uslug FROM Renowacje_Pojazdy JOIN Renowacje ON Renowacje_Pojazdy.id = Renowacje.id_pojazdu JOIN Uslugi_Renowacji ON Renowacje.id = Uslugi_Renowacji.id_renowacji GROUP BY Renowacje_Pojazdy.id) SELECT kupno.id_pojazdu, Koszt_Renowacji.typ_pojazdu, Koszt_Renowacji.marka_pojazdu, Koszt_Renowacji.model_pojazdu, (sprzedaz.kwota - kupno.kwota - COALESCE(Koszt_Renowacji.suma_kosztow_uslug, 0)) AS zysk FROM (SELECT id_pojazdu, kwota FROM Kupno_Sprzedaz WHERE typ = 'kupno') AS kupno LEFT JOIN (SELECT id_pojazdu, kwota FROM Kupno_Sprzedaz WHERE typ = 'sprzedaz') AS sprzedaz ON kupno.id_pojazdu = sprzedaz.id_pojazdu LEFT JOIN Koszt_Renowacji ON kupno.id_pojazdu = Koszt_Renowacji.id_pojazdu ORDER BY zysk DESC LIMIT 20;")
najlepsze_okazje = mycursor.fetchall()

columns = ["Id pojazdu", "Typ", "Marka", "Model", "Zysk [USD]"]
df = pd.DataFrame(najlepsze_okazje, columns=columns)
df["Zysk [USD]"] = df["Zysk [USD]"].astype(float)
``` 


```{r echo = FALSE}
df_r <- as.data.frame(py$df)
knitr::kable(df_r, "latex", booktabs = T, longtable = T)
```

## Jakie narzędzia są potrzebne do wykonania poszczególnych usług?

Nasz warsztat oferuje szereg usług, które wymagają specyficznych narzędzi oraz części samochodowych. Poniżej sporządziliśmy spis części, które są niezbędne do wykonania poszczególnych usług.

```{python echo=FALSE}
mycursor = con.cursor()
mycursor.execute('''SELECT Uslugi.nazwa_uslugi, GROUP_CONCAT(Czesci.nazwa_czesci SEPARATOR ', ')
                FROM Uslugi_Czesci INNER JOIN Uslugi ON Uslugi_Czesci.id_uslugi = Uslugi.id 
                INNER JOIN Czesci ON Czesci.id = Uslugi_Czesci.id_czesci
                GROUP BY Uslugi.nazwa_uslugi;''')
                
                
myresult=mycursor.fetchall()
    
columns = ["Nazwa części", "Usługi"]
df = pd.DataFrame(myresult, columns=columns)
```

```{r echo = FALSE}
df_r<- py$df
knitr::kable(df_r, "latex", longtable = T, booktabs = T, digits = 2) %>% kable_styling(font_size = 6)
```



## Jakie usługi są najpopularniejsze?

Jak wyżej wspominaliśmy nasz warsztat oferuje szereg usług, aktualnie jest ich prawie 50. Poniżej sporządziliśmy ranking tych cieszących się największą popularnością, wraz z ilością ich wykonań od początku działalności warsztatu.

```{python echo=FALSE}
mycursor = con.cursor()
mycursor.execute('''SELECT Uslugi.nazwa_uslugi, COUNT(id_uslugi) as ilosc
                FROM Uslugi INNER JOIN Uslugi_Napraw ON Uslugi.id =   Uslugi_Napraw.id_uslugi
                GROUP BY Uslugi.id
                ORDER BY ilosc DESC;''')

myresult=mycursor.fetchall()


columns = ["Nazwa usługi", "Ilość wykonań"]
df = pd.DataFrame(myresult, columns=columns)
```

```{r echo = FALSE}
df_r <- as.data.frame(py$df)
knitr::kable(df_r, "latex", booktabs = T, longtable = T)
```

```{python echo=FALSE}

df = pd.DataFrame(myresult, columns=['nazwa_uslugi', 'ilosc'])

max_ilosc = df['ilosc'].max()
najpopularniejsze_uslugi = df[df['ilosc'] == max_ilosc]

inne_popularne_uslugi = df[df['ilosc'] < max_ilosc][:3]
inne_uslugi = list(inne_popularne_uslugi['nazwa_uslugi'])
inne_uslugi_liczby = list(inne_popularne_uslugi['ilosc'])
```
Najbardziej popularna/e usługa/i to: `r py$najpopularniejsze_uslugi['nazwa_uslugi']` i została/y wynonana/e `r py$max_ilosc` razy. Dużą popularnością cieszą się również następujące usługi usługi: `r py$inne_uslugi` i zostały one wykonane odpowiednio `r py$inne_uslugi_liczby[1]`, `r py$inne_uslugi_liczby[2]`, `r py$inne_uslugi_liczby[3]` razy.
\newpage

## Jakie części są najczęściej używane podczas napraw?

Wyżej pisaliśmy również, że do wykonywania poszczególnych usług używany różnorodnych części, do wykonania wszystkich napraw potrzebujemy w sumie 75 różnych narzędzi. Poniżej sporządziliśmy ranking tych, które są najczęściej używane przez pracowników warsztatu.

```{python echo=FALSE}
mycursor = con.cursor()
mycursor.execute('''SELECT Czesci.nazwa_czesci, COUNT(Uslugi_Napraw.id) as ilosc
                FROM Czesci INNER JOIN Uslugi_Czesci ON Czesci.id = Uslugi_Czesci.id_czesci
                INNER JOIN Uslugi ON Uslugi_Czesci.id_uslugi = Uslugi.id
                INNER JOIN Uslugi_Napraw ON Uslugi.id = Uslugi_Napraw.id_uslugi
                GROUP BY Czesci.nazwa_czesci
                ORDER BY ilosc DESC;''')

myresult=mycursor.fetchall()

columns = ["Nazwa części", "Ilość użyć"]
df = pd.DataFrame(myresult, columns=columns)
```

```{r echo = FALSE}
df_r <- as.data.frame(py$df)
knitr::kable(df_r, "latex", booktabs = T, longtable = T)
```

```{python echo=FALSE}
df = pd.DataFrame(myresult, columns=['nazwa_części', 'ilosc'])

max_ilosc = df['ilosc'].max()
najpopularniejsze_czesci = df[df['ilosc'] == max_ilosc]

inne_popularne_czesci = df[df['ilosc'] < max_ilosc][:3]
inne_czesci = list(inne_popularne_czesci['nazwa_części'])
inne_czesci_liczba = inne_popularne_czesci['ilosc']
```
Część, która jest absolutnie niezbędna w naprawach to `r py$najpopularniejsze_czesci['nazwa_części']` z ilością użyć równą `r py$max_ilosc`.
Dodatkowo częściami, które również są niezwykle potrzebne do przeprowadzania napraw są: `r py$inne_czesci`, które zostały użyte odpowiednio `r py$inne_czesci_liczba[1]`, `r py$inne_czesci_liczba[2]`, `r py$inne_czesci_liczba[3]` razy.

## Jaki jest średni stan i rok produkcji naprawianych pojazdów?

Trafiające do nas pojazdy różnią się pod każdym możliwym względem. Naprawiamy i renomujemy pojazdy różnorodnych marek, nowoczesne oraz oldschool'owe samochody i motory. 

```{python echo=FALSE}
mycursor = con.cursor()
mycursor.execute('''SELECT AVG(Naprawy_Pojazdy.rok_produkcji)
                FROM Naprawy INNER JOIN Naprawy_Pojazdy ON Naprawy_Pojazdy.id = Naprawy.id_pojazdu;''')

myresult=mycursor.fetchall()

rok = round(myresult[0][0], 0)
```

```{python echo=FALSE}
mycursor = con.cursor()
mycursor.execute('''SELECT AVG(Naprawy_Pojazdy.stan)
                FROM Naprawy INNER JOIN Naprawy_Pojazdy ON Naprawy_Pojazdy.id = Naprawy.id_pojazdu;''')

myresult=mycursor.fetchall()
stan = round(myresult[0][0],1)
```
Naprawiane przez nas pojazdy średnio były wyprodukowane w `r py$rok` roku oraz są w stanie `r py$stan`, gdzie przyjeliśmy skalę oceny stanu od 1 do 5 oraz ocena 1 oznacza stan fatalny, a ocena 5 stan bardzo dobry.

## Jaka jest średnia długość naprawy (w dniach) w zależności od ilości usług wykonywanych w obrębie tej naprawy?

Naturalnym pytaniem, które stawiają klienci jest to, jaki czas jest potrzebny do wyremontowania ich pojazdów. Postanowiliśmy więc sprawdzić, jaki jest średni czas oczekiwania naszych klientów, w zależności od tego, ile usług zostało wykonanych, aby wyremontować ich pojazd.

```{python echo=FALSE}
mycursor = con.cursor()
mycursor.execute('''CREATE OR REPLACE TEMPORARY TABLE `Dlugosc_naprawy_od_ilosci_uslug` AS
                SELECT Naprawy.id as id, COUNT(Uslugi_Napraw.id_naprawy) as ilosc_napraw, -DATEDIFF(Naprawy.data_rozpoczecia, Naprawy.data_zakonczenia) as dlugosc
                FROM Naprawy INNER JOIN Uslugi_Napraw ON Uslugi_Napraw.id_naprawy = Naprawy.id
                GROUP BY id;''')

mycursor.execute('''SELECT ilosc_napraw, AVG(dlugosc)
                FROM Dlugosc_naprawy_od_ilosci_uslug
                WHERE dlugosc IS NOT NULL
                GROUP BY ilosc_napraw;''')
myresult=mycursor.fetchall()

columns = ["Ilość wykonanych usług", "Średnia długość naprawy"]
df = pd.DataFrame(myresult, columns=columns)
df["Średnia długość naprawy"] = df["Średnia długość naprawy"].astype(float)
```

```{r echo = FALSE}
df_r <- as.data.frame(py$df)
knitr::kable(df_r, "latex", booktabs = T, longtable = T)
```

## Jaki jest średni wiek klientów warsztatu?

```{python echo=FALSE}
mycursor = con.cursor()
mycursor.execute('SELECT data_urodzenia FROM Klienci')

myresult = mycursor.fetchall()

def calculate_age(born):
    today = date.today()
    return today.year - born.year - ((today.month, today.day) < (born.month, born.day))

df = pd.DataFrame(myresult, columns=['data_urodzenia'])
df['age'] = df['data_urodzenia'].apply(calculate_age)

average_age = df['age'].mean()

binss = np.arange(17, 83, 5) 

plt.figure(figsize=(12, 6))
sns.histplot(df['age'], bins=binss, color='b', alpha=0.5) #kde=True
plt.axvline(average_age, color='red', linestyle='--', linewidth=2, label=f'Średni wiek w latach: {average_age:.2f}')
plt.xlabel('Wiek')
plt.ylabel('Częstotliwość')
plt.title('Rozkład wieku klientów')
plt.legend()
plt.grid(True)
plt.tight_layout()
plt.show()

heights, bins = np.histogram(df['age'], bins=binss)

# Sortujemy indeksy listy według wartości, a następnie bierzemy trzy największe
trzy_najwieksze_indeksy = sorted(range(len(heights)), key=lambda i: heights[i], reverse=True)[:3]
```

```{python echo=FALSE}
heights, bins = np.histogram(df['age'], bins=binss)

# Sortujemy indeksy listy według wartości, a następnie bierzemy trzy największe
trzy_najwieksze_indeksy = sorted(range(len(heights)), key=lambda i: heights[i], reverse=True)[:3]

bins_start = []
bins_end = []
for i in trzy_najwieksze_indeksy:
    bins_start.append(int(bins[i]))
    bins_end.append(int(bins[i+1]))
```
Jak możemy zauważyć nasz warsztat cieszy się największą popularnością wśród klientów w poniższych grupach wiekowych:

1. `r py$bins_start[1]` - `r py$bins_end[1]`

2. `r py$bins_start[2]` - `r py$bins_end[2]`

3. `r py$bins_start[3]` - `r py$bins_end[3]`


# Analiza finansowa

W tej części raportu przeanalizujemy sytuację finansową naszego warsztatu. Przyjrzymy się pensjom pracowników, kosztom wynikającym z zakupu pojazdów i ich renowacji oraz zyskom ze sprzedaży i napraw.

## Wynagrodzenia pracowników

```{python echo = FALSE}
mycursor = con.cursor()
mycursor.execute('SELECT COUNT(*) FROM Pracownicy')

liczba_pracownikow = mycursor.fetchone()[0]

```
W zakładzie jest zatrudnionych `r py$liczba_pracownikow` pracowników. Na poniższym histogramie możemy zaobserwować rozkład ich miesięcznych wynagrodzeń.

```{python echo = FALSE}
mycursor = con.cursor()
mycursor.execute("SELECT pensja FROM Pracownicy")
salary_results = mycursor.fetchall()
monthly_salaries = np.array([salary[0] for salary in salary_results])/12

plt.figure(figsize=(12, 6))
plt.title("Histogram miesięcznych wynagrodzeń pracowników")
plt.xlabel("Wynagrodzenie")
plt.ylabel("Ilość pracowników")
sns.histplot(monthly_salaries, color = 'b', bins =10, alpha=0.5)
plt.grid(True)
plt.tight_layout()
plt.show()

suma_wynagrodzen = np.round(np.sum(monthly_salaries), decimals = 2)
srednia_wynagrodzen = np.round(np.mean(monthly_salaries), decimals = 2)
```

Suma miesięcznych wynagrodzeń wszystkich zatrudnionych wynosi w przybliżeniu `r py$suma_wynagrodzen` USD. Natomiast średnia miesięczna pensja w naszym zakładzie to `r py$srednia_wynagrodzen` USD.

\newpage

## Naprawy

Zyski pochodzące z serwisu i naprawy pojazdów zostały przedstawione na poniższym wykresie. Dana naprawa jest uwzględniana w miesiącu, w którym została opłacona, czyli w dniu jej zakończenia i odebrania przez klienta.

```{python echo = FALSE}
mycursor = con.cursor()

mycursor.execute("SELECT DATE_FORMAT(Naprawy.data_zakonczenia, '%Y-%m') AS miesiac_rok, SUM(Uslugi_Napraw.koszt_uslugi) AS suma FROM Uslugi_Napraw JOIN Naprawy ON Uslugi_Napraw.id_naprawy = Naprawy.id WHERE DATE_FORMAT(Naprawy.data_zakonczenia, '%Y-%m') IS NOT NULL GROUP BY DATE_FORMAT(Naprawy.data_zakonczenia, '%Y-%m');")
naprawy_monthly = mycursor.fetchall()

mycursor.execute("SELECT SUM(Uslugi_Napraw.koszt_uslugi) AS suma FROM Uslugi_Napraw JOIN Naprawy ON Uslugi_Napraw.id_naprawy = Naprawy.id WHERE DATE_FORMAT(Naprawy.data_zakonczenia, '%Y-%m') IS NULL GROUP BY DATE_FORMAT(Naprawy.data_zakonczenia, '%Y-%m');")
naprawy_current_month = mycursor.fetchone()[0]

naprawy_months = [row[0] for row in naprawy_monthly]
naprawy_monthly_income = np.array([row[1] for row in naprawy_monthly])


fig, ax = plt.subplots(figsize=(10, 5))
ax.plot(naprawy_months, naprawy_monthly_income, marker='o')
ax.set_xlabel('Rok-Miesiąc')
ax.set_ylabel('Zysk z napraw')
ax.set_title('Miesięczne zyski z napraw')
ax.set_xticklabels(naprawy_months, rotation=45)
ax.grid(True)
fig.tight_layout()
plt.show()
```

Na wykresie przedstawione są jedynie dane dla zakończonych i opłaconych napraw. Naprawy pojazdów, które są aktualnie w trakcie realizacji zostały wycenione na `r py$naprawy_current_month` USD.


## Skup, renowacje i sprzedaż

Jak już zostało to wspomniane przy "najlepszych okazjach" - nasz warsztat skupuje pojazdy, żeby po wykonaniu renowacji, przedać je z zyskiem. Na poniższych wykresach zostały zamieszczone kolejno: miesięczne wydatki warsztatu na kupno pojazdów do renowacji, miesięczne koszty poniesione w wyniku wykonywanych renowacji oraz zyski z samochodów sprzedanych w poszczególnych miesiącach.

```{python echo = FALSE}
mycursor = con.cursor()
mycursor.execute("SELECT DATE_FORMAT(data, '%Y-%m') AS miesiac_rok, SUM(kwota) AS suma FROM Kupno_Sprzedaz WHERE (typ = 'kupno') GROUP BY DATE_FORMAT(data, '%Y-%m')")
kupno_monthly = mycursor.fetchall()

kupno_months = [row[0] for row in kupno_monthly]
kupno_monthly_outcome = np.array([row[1] for row in kupno_monthly])


fig, ax = plt.subplots(figsize=(10, 5))
ax.plot(kupno_months, kupno_monthly_outcome, marker='o')
ax.set_xlabel('Rok-Miesiąc')
ax.set_ylabel('Wydatki na kupno')
ax.set_title('Miesięczne wydatki na kupno')
ax.set_xticklabels(kupno_months, rotation=45)
ax.grid(True)
fig.tight_layout()
plt.show()
```


```{python echo = FALSE}
mycursor = con.cursor()
mycursor.execute("SELECT DATE_FORMAT(Renowacje.data_zakonczenia, '%Y-%m') AS miesiac_rok, SUM(Uslugi_Renowacji.koszt_uslugi) AS suma FROM Uslugi_Renowacji JOIN Renowacje ON Uslugi_Renowacji.id_renowacji = Renowacje.id WHERE DATE_FORMAT(Renowacje.data_zakonczenia, '%Y-%m') IS NOT NULL GROUP BY DATE_FORMAT(Renowacje.data_zakonczenia, '%Y-%m');")
renowacje_monthly = mycursor.fetchall()

mycursor.execute("SELECT SUM(Uslugi_Renowacji.koszt_uslugi) AS suma FROM Uslugi_Renowacji JOIN Renowacje ON Uslugi_Renowacji.id_renowacji = Renowacje.id WHERE DATE_FORMAT(Renowacje.data_zakonczenia, '%Y-%m') IS NULL GROUP BY DATE_FORMAT(Renowacje.data_zakonczenia, '%Y-%m');")
renowacje_current_month = mycursor.fetchone()[0]

renowacje_months = [row[0] for row in renowacje_monthly]
renowacje_monthly_outcome = np.array([row[1] for row in renowacje_monthly])

fig, ax = plt.subplots(figsize=(10, 5))
ax.plot(renowacje_months, renowacje_monthly_outcome, marker='o')
ax.set_xlabel('Rok-Miesiąc')
ax.set_ylabel('Zysk z napraw')
ax.set_title('Miesięczne straty z renowacji')
ax.set_xticklabels(renowacje_months, rotation=45)
ax.grid(True)
fig.tight_layout()
plt.show()
```

Uwzględnione renowacje dotyczą tylko samochodów, które zostały już sprzedane. Naliczone koszty za trwające renowacje wynoszą `r py$renowacje_current_month` USD.

```{python echo = FALSE}
mycursor = con.cursor()
mycursor.execute("SELECT DATE_FORMAT(data, '%Y-%m') AS miesiac_rok, SUM(kwota) AS suma FROM Kupno_Sprzedaz WHERE (typ = 'sprzedaz') GROUP BY DATE_FORMAT(data, '%Y-%m')")
sprzedaz_monthly = mycursor.fetchall()

sprzedaz_months = [row[0] for row in sprzedaz_monthly]
sprzedaz_monthly_income = np.array([row[1] for row in sprzedaz_monthly])

fig, ax = plt.subplots(figsize=(10, 5))
ax.plot(sprzedaz_months, sprzedaz_monthly_income, marker='o')
ax.set_xlabel('Rok-Miesiąc')
ax.set_ylabel('Zyski ze sprzedaży')
ax.set_title('Miesięczne zyski ze sprzedaży')
ax.set_xticklabels(sprzedaz_months, rotation=45)
ax.grid(True)
fig.tight_layout()
plt.show()
```
\newpage

## Miesięczny bilans

Ostatecznie wyznaczyliśmy miesięczny dochód warsztatu na podstawie powyższych danych. Rezultaty znajdują się na poniższym wykresie.

```{python echo = FALSE}
mycursor = con.cursor()
all_months = sorted(set(naprawy_months + renowacje_months + sprzedaz_months + kupno_months))

def get_full_series(months, values, all_months):
    full_series = []
    value_dict = dict(zip(months, values))
    for month in all_months:
        full_series.append(float(value_dict.get(month, 0)))
    return np.array(full_series)

naprawy_full = get_full_series(naprawy_months, naprawy_monthly_income, all_months)
renowacje_full = get_full_series(renowacje_months, renowacje_monthly_outcome, all_months)
sprzedaz_full = get_full_series(sprzedaz_months, sprzedaz_monthly_income, all_months)
kupno_full = get_full_series(kupno_months, kupno_monthly_outcome, all_months)

salaries = np.array([np.sum(monthly_salaries) for i in range(len(kupno_full))])
monthly_asset = sprzedaz_full + naprawy_full - renowacje_full - kupno_full - salaries


fig, ax = plt.subplots(figsize=(10, 5))
ax.plot(all_months, monthly_asset, marker='o')
ax.set_xlabel('Rok-Miesiąc')
ax.set_ylabel('Bilans')
ax.set_title('Miesięczny bilans')
ax.set_xticklabels(all_months, rotation=45)
ax.grid(True)
fig.tight_layout()
plt.show()

suma = np.round(np.sum(monthly_asset), decimals = 2)
```

Ostatecznie dochód naszego warsztatu uzyskany na przestrzeni lat jego działania wynosi `r py$suma` USD.


```{python echo = FALSE, message = FALSE, results = FALSE}
mycursor.close()
con.close()
```

